tr: Büro Malzemeleri > Genel Ofis Malzemeleri > Etiketler ve Fişler: Adres Etiketleri; Klasör İndeks Etiketleri; Etiketli Kıskaçlar; Etiket Yapma Bantları ve Yedek Ruloları; Gönderi Fişleri; Gönderi Etiketleri
vi: Văn phòng phẩm > Văn phòng phẩm thông dụng > Nhãn và thẻ: Nhãn địa chỉ; Thư mục tài liệu; Kẹp nhãn; Giấy in tem nhãn dạng cuộn và tờ; Nhãn vận chuyển; Thẻ vận chuyển
pt-PT: Materiais de escritório > Consumíveis de escritório gerais > Rótulos e etiquetas: Rótulos para endereços; Separadores de arquivo; Clipes com rótulo; Fitas de rótulos e rolos de recarga; Rótulos de envio; Etiquetas de envio
ja: オフィス用品 > 事務用消耗品 > ラベル・タグ: 宛名ラベル; フォルダーラベル; ラベルクリップ; ラベル用テープ・リフィル; 出荷ラベル; 出荷タグ
pl: Artykuły biurowe > Artykuły różne > Etykiety i przekładki indeksujące: Etykiety adresowe; Przekładki indeksujące; Ramki do etykiet; Taśmy do etykietowania; Etykiety wysyłkowe; Zawieszki towarowe
pt-BR: Materiais de escritório > Suprimentos em geral > Etiquetas e adesivos: Etiquetas para endereçamento; Guias para pastas; Etiquetas com clipes; Etiquetas e rolos de recarga; Rótulos de remessa; Etiquetas de remessa
it: Forniture per ufficio > Forniture generiche per ufficio > Etichette e schede: Etichette indirizzo; Schede per cartellette; Clip adesive; Nastro e bobine di ricambio per etichette; Etichette per spedizioni; Schede per spedizioni
bg-BG: Офис консумативи > Общи офис консумативи > Етикети и разделители: Етикети за адрес; Разделители на папки; Щипки за етикети; Ленти със самозалепващи се етикети и допълнителни ролки; Етикети за доставка; Висящи етикети за доставка
th: อุปกรณ์สำนักงาน > อุปกรณ์สำนักงานทั่วไป > ป้ายเลเบลและแท็ก: ป้ายที่อยู่; ป้ายแฟ้มเอกสาร; ที่หนีบแบบมีป้าย; เทปป้ายและโรลเติมใหม่; ป้ายสำหรับการขนส่ง; ป้ายบอกรายละเอียดของในกล่อง
de: Bürobedarf > Schreibwaren > Etiketten & Anhängerschilder: Adressaufkleber; Trennblätter; Label Clips; Klebebänder für Etikettiergeräte; Versandaufkleber & -etiketten; Versandanhänger
sl-SI: Pisarniški material > Splošni pisarniški material > Nalepke in oznake: Nalepke z naslovi; Zavihki za mape; Priponke; Trakovi za nalepke in polnilni zvitki; Etikete za dostavo; Oznake za dostavo
sk-SK: Kancelárske potreby > Všeobecné kancelárske potreby > Štítky a značky: Adresné štítky; Lišty na šanóny; Klipy na štítky; Etiketovacie pásky a náhradné rolky; Prepravné štítky; Prepravné značky
en: Office Supplies > General Office Supplies > Labels & Tags: Address Labels; Folder Tabs; Label Clips; Label Tapes & Refill Rolls; Shipping Labels; Shipping Tags
fi: Toimistotarvikkeet > Yleiset toimistotarvikkeet > Laput ja tunnisteet: Osoitelaput; Kansion välilehdet; Merkintäklipsit; Merkintäteippi ja täyttörullat; Lähetystarrat; Lähetystunnistet
da: Kontorforsyning > Generelle forbrugsvarer > Etiketter og mærkater: Adresseetiketter; Faneblade; Holdere til etiketter; Tape til labelmaskiner; Forsendelsesetiketter; Forsendelsesmærker
nl: Kantoorartikelen > Algemene kantoorbenodigdheden > Labels en etiketten: Adreslabels; Ruiters; Labelclips; Labeltape en reserverollen; Verzendlabels; Verzendetiketten
zh-TW: 辦公室用品 > 一般事務用品 > 標籤貼紙/標籤: 地址標籤貼紙; 索引夾; 標籤夾; 標籤帶和補充紙捲; 運送地點/資料標籤; 運輸吊牌
ru: Товары для офиса и канцтовары > Канцтовары общего назначения > Наклейки и бирки: Адресные наклейки; Разделители для папок; Зажимы с местом под наклейки; Ленты с наклейками и сменные рулоны; Транспортные наклейки; Транспортные бирки
el: Προμήθειες γραφείου > Γενικά είδη γραφείου > Ετικέτες & ταμπελάκια: Ετικέτες διεύθυνσης; Διαχωριστικά Φακέλων; Κλιπ ετικετών; Ταινίες ετικετών & Ρολά αναπλήρωσης; Ετικέτες αποστολής; Ταμπελάκια αποστολής
lt-LT: Biuro reikmenys > Bendrosios paskirties biuro reikmenys > Etiketės ir žymos: Adresų etiketės; Aplankų skirtukai; Etikečių spaustukai; Etikečių juostos ir užpildymo ritinėliai; Siuntimo etiketės; Siuntimo žymos
ro-RO: Consumabile de birou > Consumabile generale de birou > Etichete: Etichete pentru adrese; Etichete dosare; Agrafe pentru etichete; Benzi cu etichete și role de rezervă; Etichete de expediere; Marcaje expediere
zh-CN: 办公用品 > 一般办公用品 > 标签: 地址标签; 文件夹标签; 标签夹; 标签打印纸/替换胶带; 送货标签; 货签
cs: Kancelářské potřeby > Obecné kancelářské potřeby > Štítky a značky: Adresní štítky; Karty do složek; Svorky se štítky; Pásky do štítkovačů; Přepravní štítky; Přepravní značky
nb: Kontormateriell > Generelt kontorutstyr > Etiketter og merker: Adresseetiketter; Mappefaner; Etikettklips; Etiketttape og refillruller; Fraktetiketter; Fraktmerking
hr-HR: Uredski materijal > Opći uredski materijal > Etikete i oznake: Pločice s adresom; Oznake za fascikle; Kvačice za papir; Trake s naljepnicama i rolne za ponovno punjenje; Logističke naljepnice za otpremu; Etikete
hu: Irodai kellékek > Általános irodai kellékek > Címkék és jelölők: Címcímkék; Mappalapok; Címkeklipek; Címkeszalagok és utántöltő tekercsek; Szállítási címkék; Szállítási jelölők
es: Material de oficina > Productos generales > Etiquetas y etiquetas adhesivas: Etiquetas de dirección; Carpetas con pestañas; Clips para etiquetas; Cinta para etiquetar; Etiquetas adhesivas de envío; Etiquetas de envío
sv: Kontorsmaterial > Allmänt kontorsmaterial > Etiketter: Adressetiketter; Mappflikar; Pappersklämmor med etiketter; Tejp för präglingsapparater; Fraktetiketter; Fraktmärken
fr: Fournitures de bureau > Fournitures de bureau générales > Étiquettes et vignettes: Étiquettes pour adresses; Onglets; Porte-étiquettes; Rubans d’étiquettes et rouleaux de rechange; Étiquettes d’expédition; Vignettes d’expédition
ko: 사무용품 > 일반 사무용품 > 라벨/태그: 주소용 라벨; 서류철 색인; 라벨 클립; 라벨 테이프/리필; 배송 라벨; 배송 태그